【裁判字號】    94,訴,1411
【裁判日期】    950331
【裁判案由】    強盜等
【裁判全文】
臺灣臺北地方法院刑事判決               94年度訴字第1411號
公  訴  人  臺灣臺北地方法院檢察署檢察官
被      告  乙○○
            戊○○
共      同
選任辯護人  邱群傑律師
            賴志凱律師
被      告  己○○
選任辯護人  莊志成律師
上列被告等因強盜等案件，經檢察官提起公訴（九十四年度偵字
第一五七六五號、九十四年度偵字第一六九三二號）及移送併辦
（九十四年度偵字第二二○一五號），本院判決如下：
    主  文
乙○○未經許可，寄藏手槍，累犯，處有期徒刑伍年拾月，併科
罰金新臺幣拾萬元，罰金如易服勞役，以新臺幣玖佰元即銀元參
佰元折算壹日。扣案克羅埃西亞製ＨＳ二○○○型口徑九釐米制
式半自動手槍壹枝（含彈匣壹個，槍枝管制編號：000000
0000號），沒收。
己○○意圖為自己不法之所有，以詐術使人將本人之物交付，未
遂，累犯，處有期徒刑陸月，如易科罰金，以佰元折算壹日。
乙○○、戊○○被訴加重強盜部分，均無罪。
乙○○、己○○、戊○○被訴毀損部分，均公訴不受理。
    事  實
一、乙○○曾有重利、妨害家庭、賭博等前科，於民國九十年間
    復因偽造文書案件，經臺灣桃園地方法院以九十年訴字第四
    六八號判決處有期徒刑七月確定，嗣入監服刑，於九十一年
    六月一日執行完畢；己○○（原名廖培君）亦曾於八十七年
    間因竊盜罪，經本院以八十八年度訴字第七五○號判決處有
    期徒刑一年確定，於入監執行後，於九十年四月四日執行完
    畢。又於九十年、九十一年間因違反著作權法案件，經臺灣
    士林地方法院以九十一年度簡上字第一二三號、九十二年度
    易字第二一號判決有期徒刑四月及六月，嗣經臺灣士林地方
    法院裁定應執行有期徒刑九月，並於九十三年七月二十一日
    易科罰金執行完畢。再於九十三年間因誣告案件，經臺灣士
    林地方法院以九十三年度士簡字第三三號判決有期徒刑三月
    ，於九十四年一月二十一日易科罰金執行完畢。嗣復於九十
    一年及九十三年間二次因公共危險、過失傷害案件，經臺灣
    高等法院高雄分院以九十三年度交上訴字第五○號判決處有
    期徒刑四月及九月，應執行有期徒刑一年確定，及臺灣士林
    地方法院以九十三年度交訴字第一一號判決處有期徒刑三月
    及一年，應執行有期徒刑一年二月確定，並由臺灣士林地方
    法院以九十四年度聲字第七九八號裁定應執行有期徒刑二年
    二月，又於九十四年間因竊盜案件，經臺灣板橋地方法院以
    九十四年度訴字第一○五一號判決有期徒刑八月，均送監接
    續執行，其於九十四年九月二日入監執行，執行指揮書記載
    執行完畢之日為九十七年七月一日。詎二人均不知悔改，而
    為下述之行為。
二、乙○○明知制式手槍及子彈均屬槍砲彈藥刀械管制條例所管
    制之物品，未經主管機關許可不得無故持有或寄藏，竟於九
    十一年六月至九十二年間之某日，於臺北市○○○路○段雅
    宴舞廳內，受姓名年籍不詳，綽號「大奧迪」之成年男子之
    託，收受其寄放之克羅埃西亞製ＨＳ二○○○型口徑九釐米
    制式半自動手槍一支（含彈匣一個，槍枝管制編號：000
    0000000號）及口徑九釐米制式子彈二顆，並將之攜
    回其臺北市○○區○○路三七七巷二十二號五樓居所，藏放
    於其房間床下，未經許可寄藏上開制式手槍一支及制式子彈
    二顆。
三、乙○○、己○○與戊○○、林建昇、姓名年藉不詳綽號「國
    民黨」之成年男子（下稱「國民黨」）等七至八人於九十四
    年八月二十六日凌晨二時許，在臺北市○○區○○街三十四
    號富豪ＫＴＶ酒店（下稱富豪酒店）包廂內飲酒後藉故鬧事
    ，乙○○與戊○○遂至富豪酒店一樓大廳共同毆打該店行政
    經理丁○○及服務生甲○○（傷害部分均未經告訴），及推
    倒大廳櫃臺洩憤，乙○○並自其隨身攜帶之背包中取出上開
    綽號「大奧迪」男子寄放之制式手槍朝酒店大廳天花板及牆
    壁電漿電視各擊發一發子彈（毀損部分業經撤回告訴如下述
    ）。而「國民黨」為恐其等滋事畫面為富豪酒店之監視器所
    錄影，竟獨自起意前往酒店大廳左側之辦公室（下稱辦公室
    ）前，踹開其門後入內將置於該辦公室內之電腦主機搬走。
    尾隨「國民黨」身後進入上開辦公室內之己○○見丁○○所
    有，放置於辦公室內沙發椅上之黑色背包一只（內含新臺幣
    （以下同）約四十八萬元、臺灣中小企業銀行股份有限公司
    為付款人之面額四萬元支票一張、丁○○之國民身分證、信
    用卡、提款卡等物）無人看管，竟萌生為自己不法所有之意
    圖，徒手竊取之。己○○於離開富豪酒店後，檢視其竊得之
    丁○○背包內皮夾中，放有美商花旗銀行股份有限公司（下
    稱花旗銀行）、荷商荷蘭銀行股份有限公司（下稱荷蘭銀行
    ）及日盛商業銀行股份有限公司（下稱日盛銀行）所發行之
    信用卡共三張，即意圖為自己不法之所有，旋於同日凌晨三
    時許，持上開三張信用卡至臺北市中山區○○○路三○七號
    之富豪珠寶店內，欲冒用丁○○之名義刷卡購買價值二十萬
    元之鑽石戒指一只，惟因該珠寶店負責人郭玫君以己○○交
    付之三張信用卡與銀行一一連線後，均無法取得信用卡授權
    碼，經上開銀行人員以電話向己○○核對資料後認為有異而
    均拒絕交易，己○○因此未能得逞。至於丁○○黑色背包內
    之現金，則遭己○○取走花用殆盡。嗣經富豪酒店經理丙○○及丁○○報警處理，警方調閱該酒店之監視錄影帶後，始
    悉上情。乙○○並於九十四年八月二十八日六時許，主動至
    警局到案說明，並持上開克羅埃西亞製ＨＳ二○○○型制式
    手槍一枝（含彈匣一個），及「國民黨」於九十四年八月二
    十六日凌晨搬走並旋即於富豪酒店附近停車場交付乙○○之
    電腦主機一臺供警方扣案。
四、案經臺北市政府警察局中山分局報告臺灣臺北地方法院檢察
    署檢察官偵查起訴，及臺北市政府警察局中山分局報告臺灣
    臺北地方法院檢察署檢察官偵查移送本院併辦。
    理  由
壹、有罪部分：
一、訊據被告乙○○對於其曾於上揭時、地，自姓名年籍不詳，
    綽號「大奧迪」之成年男子處，受其所託寄藏克羅埃西亞製
    ＨＳ二○○○型之制式半自動手槍一支（含彈匣一個，槍枝
    管制編號0000000000號），以及九釐米之制式子
    彈二顆等事實均坦白承認，又上開扣案之槍枝經送內政部警
    政署刑事警察局以性能檢驗法鑑驗後，認該送驗手槍，係克
    羅埃西亞製ＨＳ二○○○型、口徑九釐米之制式半自動手槍
    ，機械性能良好，可擊發同口徑制式子彈，認具殺傷力等情
    ，有該局九十四年十月五日刑鑑字第○九四○一三二○四四
    號槍彈鑑定書（見臺灣臺北地方法院檢察署九十四年度偵字
    第一五七六五號卷，下稱偵查卷，第二六二頁至二六七頁）
    在卷可稽；而警方於富豪酒店大廳電漿電視內及右前樓梯下
    方分別拾獲之彈頭、彈殼各一顆，經送內政部警政署刑事警
    察局以性能檢驗法、比對顯微鏡比對法鑑驗後，認該送驗之
    彈殼係已擊發口徑九釐米制式彈殼，至於彈頭則係彈頭之鉛
    心及銅包碎片，且經比對試射結果，該彈頭及彈殼之彈底特
    徵紋痕復與上述扣案手槍擊發後之彈底特徵紋痕相符，足認
    為該手槍所擊發，亦有內政部警政署刑事警察局九十四年九
    月五日刑鑑字第Ｚ000000000號槍彈鑑定書（見偵
    查卷第二三二頁至二三五頁）、臺北市政府警察局中山分局
    九十五年三月一日北市警中分刑字第○九五三一○九○九○○號函各一份在卷可稽。另警方雖僅於富豪酒店大廳拾得彈
    頭、彈殼各一顆如上述，惟證人即當時在場之同案被告戊○○已於本院審理時證稱當時被告乙○○係開了兩槍等語（見
    本院卷第二○八頁），富豪酒店員工陳孝澤於檢察官訊問時
    亦證稱，伊當時有聽到兩聲像是鞭炮的聲音等語（見偵查卷
    第二五六頁），又本院就九十四年八月二十六日凌晨案發時
    ，富豪酒店監視器所錄製之光碟畫面加以勘驗，亦發現被告
    乙○○係於富豪酒店大廳內持槍朝上方射擊二次，有勘驗筆
    錄一份在卷可查（見本院卷第八十九頁），核與被告乙○○
    自稱，彈匣內有幾顆子彈伊不知情，伊拿到槍時子彈是放在
    彈匣裡面，而彈匣已經裝在手槍上了，當天在富豪酒店射擊
    兩發後就沒有子彈（見本院卷第二八六頁）等語相符，故被
    告乙○○寄藏及案發當天射擊之子彈確係二顆無誤，其寄藏
    制式手槍一枝及子彈二顆之事實，已堪認定。
二、另訊據被告己○○固不否認於八十九年八月二十六日凌晨在
    富豪酒店辦公室取走丁○○所有之黑色背包，並欲冒用丁○○之名義持信用卡購買鑽戒，然因故未能得逞之事實，惟矢
    口否認有何竊盜之犯意，辯稱，伊當時以為該背包係跌坐在
    辦公室內沙發上之被告戊○○所有，經向被告戊○○確認無
    誤後才幫戊○○揹起上開背包云云。然查，被告戊○○自富
    豪酒店地下室包廂內走至一樓大廳之過程中，並未攜帶任何
    背包，且被告戊○○於該店一樓大廳砸物滋事之時，被告己○○均在其身旁觀看及勸阻等情，有本院上開勘驗筆錄一份
    及富豪酒店監視錄影翻拍照片六幀附卷可參（見本院卷第八
    十七頁至第八十九頁、偵查卷第一六五、一六六、一八五頁
    ），而被告己○○亦自承，當時被告戊○○及其他人的背包
    都是放在富豪酒店的包廂中，當天伊等自地下室走到一樓時
    ，伊還扶著被告戊○○，伊確定當時戊○○沒有揹背包，被
    告戊○○到大廳後，伊看到戊○○踢桌子、打人、咆哮，當
    時其身上亦沒有攜帶背包等語（見本院卷第一八六、一八八
    、一八九頁），顯然被告己○○對於被告戊○○並未攜帶其
    背包進入辦公室之事實應係知悉。另證人即被告戊○○復於
    本院審理時證稱，伊當天進入辦公室不到幾秒鐘就出來了，
    並未躺在或坐在辦公室內的沙發上，依當時雖然有喝酒，但
    神智並非不清醒，被告己○○沒有與伊講話或問伊事情等語
    （見本院卷第二三六、二三七頁），又參之被告己○○於取
    走黑色背包離去後，旋將背包內之皮夾取出，非但冒用丁○○之名義盜刷信用卡，復將該背包內之四十八萬餘元現金花
    用殆盡，益證被告己○○確係基於為自己不法所有之意圖而
    竊取丁○○之上開背包。至於被告己○○雖係利用綽號「國
    民黨」之人毀壞門扇之便進入辦公室內竊取丁○○之背包，
    然並無證據證明被告己○○就「國民黨」毀壞辦公室之門進
    入竊取電腦主機之行為有犯意聯絡、行為分擔（詳如下述）
    ，是其上開竊行尚無構成加重竊盜罪之餘地，併予敘明。
三、又被告己○○冒用被害人丁○○之名義，持丁○○所有之花
    旗銀行、荷蘭銀行及日盛銀行信用卡至臺北市中山區○○○
    路三○七號富豪珠寶店欲刷卡購買價值二十萬元之鑽石戒指
    一只，惟因富豪珠寶店負責人郭玫君以上開三張信用卡與銀
    行連線後，均無法取得信用卡授權碼，經上開銀行人員以電
    話向被告己○○核對資料後認為有異而均拒絕交易等情，業
    經被告己○○於檢察官偵查時及本院審理時自白不諱（見偵
    查卷第二一八頁、本院卷第六十五頁、第六十七頁背面），
    核與證人郭玫君於檢察官訊問時稱，被告己○○在九十四年
    八月二十六日凌晨二、三點時進入伊之珠寶店說要買戒指，
    但拿出的信用卡刷了幾張刷不出來，信用卡中心有跟被告己○○核對電話，但被告己○○也講不出來，所以刷卡單也沒
    出來等語（見偵查卷第二一七頁）相符，又證人丁○○亦證
    稱，當時伊之背包內有現金四十八萬餘元、支票、國民身分
    證、照片及信用卡等物，信用卡有查到被盜刷，但沒有過，
    伊事後問被告己○○背包內之現金是否還在，被告己○○答
    稱已經沒有了等語（見本院卷第二四四頁、第二四七頁），
    被告己○○亦自承背包內之現金均被伊花用殆盡等語（見偵
    查卷第二四八頁），是被告己○○竊取被害人丁○○之背包
    ，並冒名持其信用卡盜刷而詐欺未遂之犯行，均堪認定。至
    於被告己○○聲請本院勘驗其遭查獲時為警方扣案的行動電
    話內所記載之文字及拍攝之照片，以證明案發當天其係為警
    方到富豪酒店蒐證部分，因其所聲請調查證據之待證事實與
    本案事實並無關連，亦即，縱算被告己○○當天至現場之目
    的確實係為警方蒐證，亦與其上開竊盜與詐欺取財未遂犯行
    無涉，是本院認為其調查證據之聲請為無必要，應予駁回，
    併此敘明。
四、查扣案之制式手槍及該槍所擊發之制式子彈，分別係屬槍砲
    彈藥刀械管制條例第四條第一項第一款、第二款之槍砲、彈
    藥，依同條例第五條之規定，非經中央主管機關，不得製造
    、販賣、運輸、轉讓、出租、出借、持有、寄藏及陳列。是
    核被告乙○○所為，係犯槍砲彈藥刀械管制條例第七條第四
    項之未經許可寄藏手槍罪及同條例第十二條第四項之未經許
    可寄藏子彈罪。公訴人雖認被告乙○○係犯同條項之未經許
    可持有手槍、子彈罪，惟被告係受姓名年籍不詳，綽號「大
    奧迪」成年男子之託，寄藏前開槍、彈之事實，業據其供明
    在卷，是與單純之「持有」不同，惟被告持有槍彈之行為乃
    其「寄藏」之當然結果，法律上亦僅就「寄藏」行為作包括
    之評價，而不另論以持有之罪（最高法院七十四年台上字第
    三四○○號判例意旨參照）。又該寄藏行為，其寄藏之繼續
    ，乃屬行為之繼續，而非狀態繼續，若犯罪行為繼續實施中
    ，其間法律縱有變更，但其行為既繼續實施至新法施行以後
    ，自無行為後法律變更之可言；換言之，被告一經受寄代藏
    其犯罪即已成立，但其行為之完結仍須繼續至寄藏行為終了
    時止（最高法院二十八年上字第七三二號判例、九十年度台
    非字第二一號判決參照），是本案被告乙○○之寄藏行為，
    仍持續至九十四年八月二十八日其主動到案說明，並將上開
    槍、彈交付警方扣案為止，故槍砲彈藥刀械管制條例雖於九
    十四年一月二十六日修正公布，並自同年一月二十八日生效
    ，惟被告犯行係至九十四年八月二十八日止，自應適用其行
    為終了時，即現行之槍砲彈藥刀械管制條例規定加以處罰，
    尚無新舊法比較的問題，併此敘明。又被告乙○○以一個寄
    藏制式手槍及子彈之行為，同時觸犯上開二罪名，應依刑法
    第五十五條規定，從罪刑較重之未經許可寄藏手槍罪論處斷
    。次查，被告乙○○曾於九十年間因偽造文書案件，經臺灣
    桃園地方法院以九十年訴字第四六八號判決處有期徒刑七月
    確定，嗣入監服刑，於九十一年六月一日執行完畢等情，有
    臺灣高等法院被告前案紀錄表一份在卷可稽，其於五年以內
    再犯本案有期徒刑以上之罪，為累犯，應依刑法第四十七條
    規定加重其刑。爰審酌被告乙○○前有重利、妨害家庭、賭
    博等前科，素行不佳，仍不知謹慎自持，明知受人寄藏制式
    手槍及子彈係非法行為，仍允予寄藏，嚴重危害社會治安，
    且其寄藏期間非短，及所寄藏之手槍、子彈數量不多，犯後
    能承認犯行，態度尚佳等一切情狀，量處如主文所示之刑，
    並就併科罰金部分，諭知易服勞役折算標準。扣案之克羅埃
    西亞製ＨＳ二○○○型口徑九釐米制式半自動手槍一枝（含
    彈匣一個，槍枝管制編號：0000000000號）為違
    禁物，應依刑法第三十八條第一項第一款規定宣告沒收。另
    被告乙○○所寄藏之制式子彈二顆均已於案發當日在富豪酒
    店擊發完畢，喪失子彈之效用，已非違禁物，故不予諭知沒
    收，附此敘明。
五、另核被告己○○所為，則係犯刑法第三百二十條第一項之竊
    盜罪及同法第三百三十九條第三項、第一項之詐欺取財未遂
    罪。其先後三次冒用丁○○名義盜刷信用卡之詐欺取財未遂
    行為，均時間密接，且均係為達同一消費之目的，在客觀上
    可認為接續之一行為，為接續犯而論以一罪。而被告己○○
    所犯上開竊盜及詐欺取財未遂二罪間，有方法目的之牽連關
    係，應從一重之詐欺未遂罪處斷。起訴書雖未敘及被告己○○之竊盜行為，惟此與已起訴之詐欺取財未遂部分有牽連犯
    之裁判上一罪關係如上述，本院自得併予審究。又被告己○○於九十三年間因誣告案件，經臺灣士林地方法院以九十三
    年度士簡字第三三號判決有期徒刑三月，並於九十四年一月
    二十一日易科罰金執行完畢之事實，有臺灣高等法院被告前
    案紀錄表一份在卷可稽，其於五年以內再犯本案有期徒刑以
    上之罪，為累犯，應依刑法第四十七條規定加重其刑。本院
    審酌被告己○○前有竊盜、誣告、公共危險及違反著作權法
    等多項前科紀錄，有上開臺灣高等法院被告前案紀錄表可按
    ，素行不良，其為圖不勞而獲之犯罪動機且至今未就被害人
    丁○○所受之損失予以賠償，惟已就部分犯行坦白承認，態
    度尚可等一切情狀，量處如主文所示之刑。
貳、爰不為無罪之諭知部分：
一、公訴意旨另以：被告己○○與被告乙○○、戊○○、綽號「
    國民黨」之男子等人共同基於強盜犯意，於九十四年八月二
    十六日凌晨二時許在富豪酒店藉故茲事後，為免富豪酒店員
    工持監視器錄影畫面向警方報案，遂由被告乙○○以上開槍
    枝指向被害人丁○○稱：「這條你要扛嗎？」等語，致丁○○等人不能抗拒，並強行將該酒店辦公室內之電腦主機拆下
    搬走，而被告己○○復於上開強盜之犯意聯絡外，另將丁○○所有，置於辦公室沙發上之黑色背包一只於強盜行為中一
    併取走（公訴人於本院審理中界定起訴之範圍為：強盜電腦
    主機部分，被告三人均為共同正犯，至於強盜背包是被告己○○個人行為，見本院卷第一八七頁），因認被告己○○另
    涉刑法第三百三十條之加重強盜罪嫌云云。
二、按犯罪事實應依證據認定之，無證據不得認定犯罪事實；不
    能證明被告犯罪者，應諭知無罪之判決，刑事訴訟法第一百
    五十四條第二項、第三百零一條第一項分別定有明文。又認
    定犯罪事實所憑之證據，雖不以直接證據為限，間接證據亦
    包括在內，然而無論直接證據或間接證據，其為訴訟上之證
    明，須於通常一般之人均不致有所懷疑，而得確信其為真實
    之程度者，始得據為有罪之認定，倘其證明尚未達到此一程
    度，而有合理之懷疑存在而無從使事實審法院得有罪之確信
    時，即應由法院為諭知被告無罪之判決（最高法院七十六年
    台上字第四九八六號判例參照）。而強盜罪之所謂「不能抗
    拒」，係指行為人所為之強暴、脅迫等不法行為，就當時之
    具體事實，予以客觀之判斷，足使被害人身體上或精神上達
    於不能或顯難抗拒之程度而言（最高法院九十一年度台上字
    第二九○號判決參照）。
三、公訴意旨認被告己○○另涉犯加重強盜罪嫌，無非係以證人
    丁○○於檢察官偵訊時之指訴，及富豪酒店大廳之監視錄影
    畫面翻拍照片、扣案電腦主機及丁○○所有之黑色背包為據
    ，惟查，證人丁○○於本院審理時證稱，店裡的員工因為有
    人在店裡開槍，所以都嚇跑了，都往二樓及後門方向躲避，
    伊不知道有人開槍，所以推門進入大廳，當時被告乙○○用
    槍指著伊一、二秒，被打後約五、六秒時，有一個胖胖的人
    過來護著伊，當時雖然心裡害怕，但是行動上算是自由，沒
    有人叫伊不准離開那邊等語（見本院卷第二四二頁、第二四
    三頁、第二四九頁），另參之富豪酒店之大廳監視錄影光碟
    ，錄影時間二分四十九秒至五十三秒時，證人丁○○於進入
    酒店大廳後，被告乙○○即以槍指向丁○○，並與被告戊○○一起毆打丁○○，然隨即為被告己○○及案外人林建昇阻
    止，嗣於錄影時間三分二十秒時，被告己○○與乙○○一起
    走至大門口，而證人丁○○則與案外人林建昇在畫面右下角
    討論事情，丁○○還拿自己之行動電話講話，從己○○進來
    大廳到離開大廳之期間，未見有人控制丁○○之行動等情，
    業經本院勘驗無誤（見本院卷第二三三頁），顯然證人丁○○當時無論身體上或精神上，均尚未達於不能或難以抗拒之
    程度。
四、證人丁○○雖於檢察官偵查時陳稱，他們要進去辦公室搬電
    腦，但因為槍一拿出來，我們很害怕，店裡的人能躲就躲，
    沒有人敢去制止等語（見偵查卷第二五五頁），惟對照其於
    本院審理時證稱，伊當時不曉得有人去辦公室搬電腦主機，
    在大廳裡也沒看到有人拿電腦主機進來，伊係在中山分局三
    組看監視錄影帶時才知道電腦主機被拿走，至於伊背包被拿
    走一事，當時也沒有注意到什麼東西不見了，也是看到監視
    錄影畫面才知道的等語（見本院卷第二四二頁、第二四五頁
    ），可見證人丁○○當日於酒店大廳期間尚不知有人要去辦
    公室搬電腦主機及取走背包，自無所謂不敢去辦公室制止等
    情事，其於檢察官訊問時所為之證詞，應係對於何時知悉電
    腦主機被搬走之時間點有所混淆而為之，尚難採信。故被告
    己○○至辦公室揹取證人丁○○背包之行為，與強盜罪之構
    成要件尚有未符。
五、又綽號「國民黨」之人於被告乙○○、戊○○在酒店大廳滋
    事後，隨即自酒店大門往辦公室方向前進，並自其內將富豪
    酒店所有之電腦主機搬走等情，亦經本院勘驗前該錄影光碟
    之內容並製成筆錄附卷可參，觀之當時監視器所拍攝之畫面
    ，錄影時間三分五十秒時，「國民黨」在酒店門口搶被告乙○○之手槍，被告己○○則在一旁勸阻，四分零三秒時，「
    國民黨」與被告己○○往辦公室方向前進，四分三十一秒，
    被告己○○自辦公室門口走出，左肩揹著一只背包，四分三
    十二秒，「國民黨」右手搬電腦主機從被告己○○身後走出
    辦公室門口等情（見本院卷第八十八頁），被告己○○與「
    國民黨」於該時段確有一起行動之事實，惟監視器之畫面所
    及範圍與辦公室門口尚有相當距離，無法端以錄影光碟內容
    判斷上開二人是否一同進出富豪酒店之辦公室。又查，進入
    辦公室將電腦主機取走應係「國民黨」一人即可獨力完成，
    本無需他人協助，而被告己○○當時並不認識被告乙○○，
    與被告戊○○間亦非熟識，其當日於富豪酒店大廳中亦僅係
    勸阻被告乙○○、戊○○毆打證人丁○○，尚無任何違法情
    事，故難認被告己○○存在與「國民黨」共同竊取電腦主機
    之動機，亦無從以此認定被告己○○與「國民黨」間有竊盜
    之犯意聯絡，而為對被告己○○不利之認定。且遍查全卷，
    均無證據可證明被告己○○有何協助「國民黨」搬取電腦主
    機等行為分擔之事實，是破壞辦公室之門扇後進入竊取電腦
    主機行為部分，應係綽號「國民黨」之人單獨起意而為之，
    與被告己○○並無共同正犯之關係。
六、從而，被告己○○關於此部分之辯解，尚非不可採信，復不
    符合強盜罪之法定構成要件，應不成立加重強盜罪及加重竊
    盜罪。惟公訴人認為所起訴之被告己○○此部分行為與上開
    被告己○○以被害人丁○○之信用卡詐欺未遂之有罪部分，
    有牽連犯之裁判上一罪之關係，爰不另為無罪之諭知。
、無罪部分：
一、公訴意旨略以：被告乙○○、戊○○及己○○、「國民黨」
    等人於九十四年八月二十六日凌晨二時許在富豪酒店藉故茲
    事後，為免富豪酒店員工持監視器錄影畫面向警方報案，遂
    意圖為自己不法之所有，共同基於強盜之犯意聯絡，由被告
    乙○○以上開槍枝指向被害人丁○○稱：「這條你要扛嗎？
    」等語，致丁○○等人不能抗拒，並強行將該酒店辦公室內
    之電腦主機拆下搬走，因認被告乙○○、戊○○均另涉刑法
    第三百三十條之加重強盜罪嫌云云。
二、按犯罪事實應依證據認定之，無證據不得認定犯罪事實；不
    能證明被告犯罪者，應諭知無罪之判決，刑事訴訟法第一百
    五十四條第二項、第三百零一條第一項分別定有明文。又事
    實之認定，應憑證據，如未能發現相當證據，或證據不足以
    證明，自不能以推測或擬制之方法，以為裁判基礎（最高法
    院四十年台上字第八六號判例參照）。且認定犯罪事實所憑
    之證據，雖不以直接證據為限，間接證據亦包括在內，然而
    無論直接證據或間接證據，其為訴訟上之證明，須於通常一
    般之人均不致有所懷疑，而得確信其為真實之程度者，始得
    據為有罪之認定，倘其證明尚未達到此一程度，而有合理之
    懷疑存在而無從使事實審法院得有罪之確信時，即應由法院
    為諭知被告無罪之判決（最高法院七十六年台上字第四九八
    六號判例參照）。
三、訊據被告乙○○、戊○○均矢口否認有何加重強盜行為，被
    告乙○○辯稱，當時並不知道有人拿走電腦主機一事，是伊
    走出酒店約十間房屋距離之後，才有人拿電腦主機給伊，說
    裏面有監視畫面，伊才拿回去等語（見本院卷第三十六背面
    及第三十八頁背面）；被告戊○○則辯稱，伊不知有人要搬
    電腦主機，伊看到有人進去辦公室，就跟著進去，是「國民
    黨」自己將電腦主機搬出的等語（見本院卷第六十五頁、第
    二○一頁及第二三六頁）。
四、公訴意旨認被告乙○○、戊○○另涉犯加重強盜罪嫌，無非
    係以證人丁○○於檢察官偵訊時之指訴，及富豪酒店大廳之
    監視錄影畫面翻拍照片、扣案電腦主機及丁○○所有之黑色
    背包為據。惟查，綽號「國民黨」之男子於被告乙○○開槍
    、被告戊○○砸桌、打人等行為後，因為認為酒店大廳有監
    視器，所以提議要將辦公室內之電腦主機搬走，當時被告乙○○、戊○○均在大廳內部跟酒店的少爺吵架，「國民黨」
    提議時是在大廳門口，被告乙○○不在場，他是往與辦公室
    不同的方向離去，後來也沒有跟「國民黨」到辦公室等情，
    已經證人即被告己○○於本院審理時證述在卷（見本院卷第
    一八九頁、第一九三頁），而依現場監視器所拍攝之畫面可
    知，綽號「國民黨」之人與被告己○○由大廳往辦公室方向
    前進之後，過了六秒鐘，被告戊○○始往辦公室方向走去，
    惟隨即於十一秒後回到酒店大廳，「國民黨」則於被告戊○○進入大廳五秒後手搬電腦主機走出辦公室門口；另綽號「
    國民黨」之人與被告乙○○搶槍之後即往辦公室方向走去，
    被告乙○○則在大廳門口晃了約十餘秒，隨即為一群人擋住
    ，無法辨識被告乙○○在何處，過了二十餘秒後，被告乙○○進入酒店大廳等情，業經本院勘驗無誤（見本院卷第八十
    九頁、第二三四頁），核與被告乙○○辯稱，伊不知道「國
    民黨」進去辦公室內搬電腦主機，係「國民黨」於停車場將
    電腦主機抱給伊，說裡面有伊在酒店開槍之證據等語，及被
    告戊○○辯稱，伊看到一群人進去辦公室就跟著進去，但沒
    多久隨即出來，伊不知道「國民黨」搬電腦主機要做什麼等
    語相符，是依公訴人所提出之證據及上開勘驗筆錄與證人己○○之證詞，尚無法證明被告乙○○、戊○○與綽號「國民
    黨」之人有何事前謀議之行為，亦無法證明被告乙○○、戊○○於主觀上確與「國民黨」有任何犯意之聯絡，此外，亦
    無從認定被告乙○○、戊○○有何與「國民黨」搬取電腦主
    機行為有行為分擔之事實，則其訴訟上之證明尚未達到於通
    常一般之人均不致有所懷疑為真實之程度，無從使本院對於
    被告乙○○、戊○○所涉之此部分犯罪得有罪之確信，此外
    又查無其他積極證據足資證明被告乙○○、戊○○有何公訴
    人所指加重強盜犯行，故被告乙○○、戊○○就此部分之犯
    罪即屬不能證明，揆諸前開法條判例之說明，依法自應諭知
    被告乙○○、戊○○無罪之判決。
五、至被告乙○○明知其於九十四年八月二十六日凌晨在富豪酒
    店停車場處所收受綽號「國民黨」之人交付之電腦主機，應
    係富豪酒店所有而遭「國民黨」竊取之物，仍予以收受並帶
    回住處，其行為是否涉有刑法第三百四十九條第一項之收受
    贓物罪嫌，因此部分已非本案審理範圍所能及，本院無法予
    以審酌，應移送由檢察官另行偵辦，附此敘明。
肆、不受理部分：
一、公訴意旨略以：被告乙○○、戊○○、己○○等人共同基於
    毀損之犯意，由被告乙○○持上開手槍朝富豪酒店天花板、
    牆壁電漿電視擊發子彈，並由被告乙○○、戊○○、己○○
    等人動手掀翻毀損富豪酒店一樓大廳櫃檯，致該店所有領檯
    桌、電話、電漿電視等物因毀損而不堪使用，因認被告三人
    均涉及刑法第三百五十四條之毀損罪嫌。
二、按告訴乃論之罪，告訴人於第一審辯論終結前，得撤回其告
    訴；又告訴經撤回者，法院應諭知不受理之判決，刑事訴訟
    法第二百三十八條第一項、第三百零三條第三款定有明文。
三、本案被告乙○○、戊○○、己○○經檢察官提起公訴，認被
    告三人均係犯刑法第三百五十四條之毀損罪。依同法第三百
    五十七條之規定，須告訴乃論。茲據告訴人丙○○於本院審
    理時聲請撤回其告訴，有撤回告訴狀一紙附卷可稽（見本院
    卷第二五六頁），揆諸前開說明，爰就被告三人被訴毀損部
    分諭知不受理之判決。
伍、退回併辦部分：
一、臺灣板橋地方法院檢察署九十四年度偵字第一九○三六號併
    辦意旨略以：被告己○○於九十四年六月二十六日某時，在
    臺北縣蘆洲市○○街五十三號八樓，趁其女友即告訴人李雅
    婷不注意之際，竟基於竊盜及偽造私文書之犯意，未經告訴
    人李雅婷之同意，擅自竊取其置於屋內之印章並盜蓋於郵局
    掛號郵件收件人簽章欄上，冒領告訴人李雅婷申辦之臺灣永
    旺信用卡股份有限公司之信用卡，並偽造告訴人李雅婷之「
    Ｔｉｎａ」署押於信用卡背面持卡人簽名處，再基於詐欺及
    偽造文書之概括犯意，自九十四年六月二十九日起至同年七
    月二十二日止，分別在全國加油站臺北交流道站、信美珠寶
    銀樓、飛行網股份有限公司等六家信用卡特約商店冒用李雅
    婷之名義刷卡消費共計八次，其所涉詐欺罪嫌與本案被告己○○被訴詐欺未遂部分具有連續犯之裁判上一罪關係，因而
    移送本院併案審理。
二、然查，被告己○○於本院審理時已經自承，伊在九十四年八
    月二十六日凌晨在富豪酒店揹起被害人丁○○之背包時，並
    不知道裡面有信用卡，伊於上車後把背包打開發現皮夾裡面
    有多張信用卡，所以就臨時決定去刷卡，伊原本沒有打算要
    刷別人的卡，且並無一缺錢就拿他人信用卡來刷的觀念，伊
    刷告訴人李雅婷的信用卡是單一個案，與伊刷被害人丁○○
    的信用卡無關等語（見本院卷第三三二頁）。另觀之被告己○○於九十四年八月二十六日凌晨尾隨「國民黨」進入富豪
    酒店辦公室竊取被害人丁○○背包之事實，確屬其事前未曾
    預料之突發事件如上述，是被告己○○辯稱盜刷被害人丁○○之信用卡為臨時起意等語，衡情應屬可採，則尚難認為本
    案檢察官起訴被告己○○之詐欺取財未遂事實與臺灣板橋地
    方法院檢察署檢察官移送併辦之事實間，具有概括之犯罪計
    劃，是被告己○○就上開二詐欺取財行為間，應無連續犯之
    裁判上一罪關係，檢察官移送併辦其自九十四年六月二十六
    日之竊盜、偽造文書及同年月二十九日起至同年七月二十二
    日止之八次詐欺取財、行使偽造文書行為，非本案審理範圍
    所及，本院不能併予審究，應退回檢察官另行處理。
據上論斷，應依刑事訴訟法第二百九十九條第一項前段、第三百
零一條第一項、第三百零三條第三款，槍砲彈藥刀械管制條例第
七條第四項、第十二條第四項，刑法第十一條前段、第三百二十
條第一項、第三百三十九條第三項、第一項、第五十五條、第四
十七條、第四十二條第二項、第三十八條第一項第一款，罰金罰
鍰提高標準條例第一條前段、第二條，現行法規所定貨幣單位折
算新台幣條例第二條，判決如主文。
本案經檢察官蕭惠菁到庭執行職務
中    華    民    國    95    年    3     月    31    日
                  刑事第十庭審判長  法  官 林婷立
                                    法  官 黃雅芬
                                    法  官 林柏泓
以上正本證明與原本無異。
如不服本判決，應於判決送達後10日內，向本院提出上訴狀。
                                    書記官  柯貞如
中    華    民    國    95    年    3     月    31    日


司法院資訊處製作；財團法人民間司法改革基金會備份。
